【裁判字號】    95,上訴,476
【裁判日期】    950511
【裁判案由】    毒品危害防制條例
【裁判全文】
臺灣高等法院臺中分院刑事判決         95年度上訴字第476號
上  訴  人
即  被  告  甲○○
上列上訴人因毒品危害防制條例案件，不服臺灣彰化地方法院94
年度訴字第1460號中華民國94年12月22日第一審判決（起訴案號
：臺灣彰化地方法院檢察署94年度毒偵字第2932、3888號及移送
併辦：94年度毒偵字第5030、5274號），提起上訴，本院判決如
下：
    主  文
上訴駁回。
    事  實
一、甲○○前因違反槍砲彈藥刀械管制條例及毒品危害防制條例
    案件，先後經本院以90年度上訴字第1142號、臺灣彰化地方
    法院以91年度訴字第1284號各判處有期徒刑一年六月、一年
    二月確定，嗣接續執行，於民國94年3月3日縮短刑期假釋付
    保護管束，於 94年5月19日縮刑期滿未經撤銷假釋視為徒刑
    執行完畢；前開違反毒品危害防制條例案件經臺灣彰化地方
    法院裁定送強制戒治1年，於92年5月22日停止戒治處分執行
    出監，所餘戒治期間付保護管束，至92年9月5日保護管束期
    滿未經撤銷停止戒治，視為強制戒治執行完畢。詎仍不知悔
    改，在前開強制戒治執行完畢後五年內，復基於施用第一級
    毒品之概括犯意，自94年5月20日某時起，至同年10月5日15
    時止，分別在彰化縣員林鎮○○路○段434巷1號其住所、停
    於其住所附近不詳路旁之自小客車內、同縣埔心鄉○○路○
    段566號金陵汽車旅館213號房內，以將海洛因摻入香煙中點
    火燃燒吸食煙氣之方式，連續施用第一級毒品海洛因多次；
    又另基於施用第二級毒品之概括犯意，亦於上開時地，以將
    甲基安非他命置於吸食器內點火燃燒吸食煙氣之方式，連續
    施用第二級毒品甲基安非他命多次。嗣先後於：(一)94年6月7
    日晚間22時許，在彰化縣田中鎮○○路與公館路口前為警攔
    檢查獲，並當場扣得其所有之第一級毒品海洛因6包 （合計
    淨重3.00公克，空包裝重1.19公克）；(二)同年9月23日上午7
    時許，經警持臺灣彰化地方法院簽發之搜索票至其上址住所
    執行搜索緝獲，當場扣得其所有之第一級毒品海洛因7包 （
    合計淨重2.97公克，空包裝重2.23公克，原判決誤載為毛重
    4.20公克） 、摻有第一級毒品海洛因之香煙1支、第二級毒
    品甲基安非他命4包（合計毛重1.6公克），其所有供施用第
    二級毒品之玻璃吸食器1組及非其所有之注射針筒4支；(三)同
    年10月5日下午 16時50分許，遭警持臺灣彰化地方法院簽發
    之搜索票在上址金陵汽車旅館213號房內執行搜索時查獲。
二、案經彰化縣警察局田中分局、員林分局、北斗分局報請臺灣
    彰化地方法院檢察署檢察官偵查起訴及移送併辦。
    理  由
一、上開事實訊據被告甲○○坦白承認，而且被告前後 3次為警
    查獲採取之尿液，經檢驗均呈嗎啡及甲基安非他命陽性反應
    ，有彰化縣衛生局94年6月20日煙檢字第942491號、94年 10
    月3日煙檢字第944241號、 94年10月17日煙檢字第944509號
    煙毒尿液檢驗成績書各一紙、彰化縣警察局田中分局、員林
    分局、北斗分局委託檢驗尿液代號與真實姓名對照認證單 3
    紙在卷足憑。又 94年6月7日查扣之白粉6包含有第一級第六
    項毒品海洛因成分，淨重3.00公克 （空包裝袋重1.19公克）
    ；94年9月23日查扣得之白粉7包亦含有第一級第六項毒品海
    洛因成分，淨重2.97公克（空包裝袋重2.23公克），有法務
    部調查局94年8月8日調科壹字第140011853號、 94年12月14
    日調科壹字第140012284號鑑定通知書2紙在卷可稽（見臺灣
    彰化地方法院檢察署94年度毒偵字第2932號偵查卷第53頁、
    本院卷第33頁）。此外，並有摻有第一級毒品海洛因之香煙
    1支、第二級毒品安非他命4包（合計毛重1.60公克）、玻璃
    吸食器1組扣案可證，是被告自白應與事實相符。
二、再被告前因施用毒品案件，經臺灣彰化地方法院裁定送令入
    戒治處所施以強制戒治1年，於92年5月22日停止戒治處分執
    行出監，所餘戒治期間付保護管束，至92年9月5日保護管束
    期滿未經撤銷停止戒治，視為強制戒治執行完畢。有臺灣高
    等法院被告前案紀錄表 1份在卷可佐。被告未能戒除毒癮，
    其於強制戒治執行完畢後 5年內，再犯連續施用第一級毒品
    及第二級毒品之罪，其事證明確，犯行堪予認定。
三、核被告甲○○所為，係犯毒品危害防制條例第10條第1 項之
    施用第一級毒品罪及同法條第2 項之施用第二級毒品罪。被
    告為供施用第一級毒品海洛因、第二級毒品甲基安非他命而
    持有第一級及第二級毒品之低度行為，應為施用第一級毒品
    海洛因及第二級毒品甲基安非他命之高度行為所吸收，不另
    論罪。又被告先後多次施用第一級毒品海洛因、第二級毒品
    甲基安非他命犯行，均時間緊接，分別觸犯構成要件相同之
    罪，顯係分別基於概括犯意反覆為之，均為連續犯，均應依
    刑法第56條之規定，均以一罪論，並均依法加重其刑。又被
    告前因違反槍砲彈藥刀械管制條例及毒品危害防制條例案件
    ，先後經本院以90年度上訴字第1142號、臺灣彰化地方法院
    以91年度訴字第1284號各判處有期徒刑一年六月、一年二月
    確定，嗣接續執行，於94年3月3日縮短刑期假釋付保護管束
    ， 94年5月19日因縮刑期滿未經撤銷假釋視為徒刑執行完畢
    （參見卷附臺灣高等法院被告前案紀錄表），其於五年以內
    再犯本件有期徒刑以上之罪，為累犯，均依刑法第47條規定
    遞加重其刑。再被告所犯上開二罪之間，犯意各別，行為互
    殊，應予分論併罰。被告自 94年6月8日起至同年10月5日止
    有施用第一級、第二級毒品行為，經臺灣彰化地方法院檢察
    署檢察官以94年度毒偵字第6030、5274號移送併辦，此部分
    與已起訴部分有連續犯之裁判上一罪關係，本院自得一併審
    理，並此敘明。
四、原審認被告罪證明確，適用毒品危害防制條例第10第1項 、
    第2項、第18條第1項前段，刑法第11條前段（原判決誤載為
    第11條）、第56條、第47條、第51條第5款、第38條第1項第
    2款之規定， 並審酌被告前已接受強制戒治之治療過程，再
    犯本案，可見並未戒絕毒癮，仍依賴毒品甚深，並參考其智
    識程度、犯罪之動機、目的、手段、及犯後坦承施用犯行、
    表示悔意等一切情狀，就施用第一級、第二級毒品犯行分別
    量處有期徒刑一年、七月，並定其應執行刑有期徒刑一年五
    月，及扣案第一級毒品海洛因6包 （合計淨重3.00公克，空
    包裝重1.19公克）、7包（合計淨重2.97公克，空包裝重2.2
    3公克，原判決誤載為毛重4.20公克） 、摻有第一級毒品海
    洛因之香煙1支，暨第二級毒品安非他命4包 （合計毛重1.6
    公克）係屬毒品，且毒品包裝袋、香煙與毒品無從析離，應
    視為毒品，均應依毒品危害防制條例第18條第1 項前段之規
    定，予以宣告沒收銷燬之。另扣案之玻璃吸食器 1組則係被
    告所有供其施用第二級毒品犯罪所用之物，業據被告供明在
    卷，爰依刑法第38條第1項第2款之規定宣告沒收。至於注射
    針筒 1支，被告供稱非其所有，且無其他證據證明與施用毒
    品有關，則不予以宣告沒收。其認事用法及量刑均稱妥適，
    被告上訴意旨未具理由，指摘原判決不當，為無理由，應予
    駁回。
五、本件被告經合法傳喚，無正當理由未到庭，爰不待其陳述逕
    行判決，併予敘明。
據上論結，應依刑事訴訟法第368條、第371條，判決如主文。
本案經檢察官乙○○到庭執行職務。
中    華    民    國    95    年    5     月    11    日
              刑事第八庭  審判長法  官  羅  得  村
                                法  官  巫  政  松
                                法  官  陳  宏  卿
上列正本證明與原本無異。
施用第一級毒品部分得上訴。其他部分不得上訴。
如不服本判決應於收受送達後十日內向本院提出上訴書狀，其未
敘述上訴之理由者並得於提起上訴後十日內向本院補提理由書（
均須按他造當事人之人數附繕本）。
                                書記官  顏  子  良
中    華    民    國    95    年    5     月    12    日
【附錄本案論罪科刑法條】
毒品危害防制條例第十條第一項：
施用第一級毒品者，處六月以上五年以下有期徒刑。
毒品危害防制條例第十條第二項：
施用第二級毒品者，處三年以下有期徒刑。
                                                      Ｒ


司法院資訊處製作；財團法人民間司法改革基金會備份。
